臺灣臺北地方法院刑事判決　　　　　　　 94年度訴字第467號
公　訴　人　臺灣臺北地方法院檢察署檢察官
被　　　告　甲○○
上列被告因違反毒品危害防制條例案件，經檢察官提起公訴（九
十四年度毒偵字第四七六號），本院判決如下：
    主    文
甲○○連續施用第一級毒品，累犯，處有期徒刑拾月。
    犯罪事實
一、甲○○基於施用第一級毒品海洛因（以下稱海洛因）之概括
    犯意，自民國（下同）九十四年一月間某日起至同年月十二
    日某時止，連續在臺北市○○區○○路一八四巷五號一樓、
    二樓、三樓之友人住處施用海洛因多次。嗣經警於九十四年
    一月十三日十八時許，持本院法官簽發之搜索票前往臺北市
    信義區○○路一八四巷五號實施搜索，適甲○○在場，經徵
    得甲○○自願性同意後，由警採集其尿液送驗發現有嗎啡陽
    性反應，而知上情。
二、案經臺北市政府警察局信義分局移送臺灣臺北地方法院檢察
    署（下稱臺北地檢署）檢察官偵查起訴。
    理    由
一、證據之認定：
  上揭犯罪事實一之部分，關於被告甲○○於查獲當日為警所採
  集尿液，經送臺灣尖端先進生技醫藥股份有限公司檢驗結果呈
  嗎啡陽性反應，有該公司出具之濫用藥物檢驗報告一紙在卷可
  稽（見九十四年度毒偵字第四七六號卷第九頁），而被告對於
  前開犯罪事實亦於檢察事務官詢問及於本院審理時坦承不諱（
  見前開偵查卷第二十六頁詢問筆錄、本院九十四年五月十九日
  審判筆錄），是依可作為補強證據之前開臺灣尖端先進生技醫
  藥股份有限公司所出具之濫用藥物檢驗報告已足資擔保被告於
  檢察事務官詢問及於本院審理時所為之上開任意性自白具有相
  當程度之真實性，而得使本院確信被告前述自白之犯罪事實確
  屬真實，從而依刑事訴訟法第一百五十六條第一項「被告之自
  白，非出於強暴、脅迫、利誘、詐欺、疲勞訊問、違法羈押或
  其他不正之方法，且與事實相符者，得為證據。」及第二項「
  被告或共犯之自白，不得作為有罪判決之唯一證據，仍應調查
  其他必要之證據，以察其是否與事實相符。」規定，本院自得
  依被告前述自白及各該補強證據認定被告確有為施用海洛因之
  犯行，本件事證明確，被告之犯行堪以認定。
二、論罪科刑之法律適用：
  (一)、按海洛因為毒品危害防制條例第二條第二項第一款所明定
      之第一級毒品，則核被告所為，係犯毒品危害防制條例第
      十條第一項之施用第一級毒品罪。被告先後多次施用海洛
      因之行為，時間緊密，犯意概括，所犯構成要件相同，為
      連續犯，依刑法第五十六條規定，以連續施用第一級毒品
      一罪論，並加重其刑。其施用海洛因前後持有海洛因之低
      度行為，為施用之高度行為所吸收，不另論罪。
  (二)、被告於本件構成累犯之前科事實：
      查被告前於(1)八十三年十一月間，因犯違反肅清煙毒條例
      案件，經臺灣高等法院以八十三年上訴字第六三二六號判
      處有期徒刑三年四月確定，依檢察官所簽發執行指揮書之
      記載本應於八十六年九月十一日執行完畢，嗣於八十五年
      六月二十七日縮短刑期假釋出監，假釋期間應於八十六年
      八月二十八日屆滿；又於(2)八十六年十月間因犯違反肅清
      煙毒條例案件，經本院判處有期徒刑三年四月，判決確定
      後由檢察官指揮發監執行，依檢察官所簽發執行指揮書之
      記載本應於九十年八月二十六日執行完畢，而因被告於前
      所犯(1)案件之假釋期間內，故意更犯上開(2)之案件，經判
      處有期徒刑確定，故經撤銷假釋後，應執行之殘刑一年二
      月又一日則自上開其所犯(2)案件之執行完畢翌日（即九十
      年八月二十七日）接續執行，應於九十一年十月二十七日
      執行完畢，嗣於八十九年九月十九日縮短刑期假釋出監，
      假釋期間於九十一年八月十八日屆滿，假釋期間屆滿未經
      撤銷假釋，視為執行完畢，此有臺灣高等法院前案紀錄表
      一份在卷可稽，並經本院調閱被告所犯上開案件核閱無誤
      ，有被告所犯前開案件之判決書、裁定書及執行指揮書附
      本院卷可稽，被告於其所犯上開(1)、(2)等二案件執行完畢
      後五年以內再犯本件有期徒刑以上之罪，為累犯，應依刑
      法第四十七條規定遞加重其刑（本院按刑事訴訟法第三百
      零八條本規定－判決書應分別記載裁判之主文與理由；有
      罪之判決書並應記載【事實】，故從來實務見解依最高法
      院四十六年台上字第一二九六號判例所認，在有罪判決書
      之【事實】欄，凡與論罪科刑有關之事項，均應明確記載
      於有罪判決書之【事實】欄，而行為人如有刑法第四十七
      條所規定，應加重其刑之累犯事由，因此等事由與行為人
      之科刑有關，當然應該在有罪判決書之【事實】欄明確記
      載，惟刑事訴訟法第三百零八條已於九十三年六月二十三
      日修正成為－判決書應分別記載其裁判之主文與理由；有
      罪之判決書並應記載【犯罪事實】，且得與理由合併記載
      ，並於同年月二十五日施行，其修正之立法理由乃認為－
      「刑事有罪判決所應記載之事實應係賦予法律評價而經取
      捨並符合犯罪構成要件之具體社會事實。爰參考日本刑事
      訴訟法第三百三十五條第一項之立法例，將原條文後段所
      定『並應記載事實』修正為『並應記載犯罪事實』，以臻
      明確。」，故依修正後之該法條規定，有罪判決書形式上
      之「事實欄」自應依修正後之法條規定記載成為「犯罪事
      實欄」，且行為人是否有累犯應加重其刑之事由，因該事
      由非屬行為人之犯罪構成要件，當無庸再記載於判決書之
      犯罪事實欄，對此法院辦理刑事訴訟案件應行注意事項第
      一四四項亦規定－「構成要件以外之其他適用法律事實，
      例如刑法總則之加重或減輕事由，可無須在【犯罪事實】
      欄中記載。」，故本院對於被告構成累犯應加重其刑之事
      由，乃未記載於本件判決書之犯罪事實欄，僅在理由中載
      明，應予說明）。
  (三)、次查被告前於九十一年六月間因施用毒品案件，經送觀察
      、勒戒後，因有繼續施用毒品之傾向，經本院以九十二年
      毒聲字第七九０號裁定令入戒治處所施以強制戒治，嗣經
      停止戒治付保護管束，保護管束期間於九十三年四月十一
      日屆滿，並由臺北地檢署檢察官於九十三年五月十一日以
      該署九十三年度戒毒偵字第六一號不起訴書處分書為不起
      訴之處分，此有臺灣高等法院前案紀錄表一份在卷可稽，
      並有被告所犯前開案件之不起訴處分書、裁定書附本院卷
      可稽，併予說明。
  (四)、爰審酌被告前已因施用毒品受有一次之觀察勒戒及一次之
      強制戒治之保安處分（即前述(三)之部分），猶不知潔身自
      愛，惕勵向上，顯未能體認毒品對己身之危害暨其智識程
      度、犯罪後尚能坦承犯行等一切情狀，本院認全程到庭實
      行公訴之檢察官向本院具體求處有期徒刑十月，要與被告
      之犯行相當，爰依檢察官之具體求刑對被告量處如主文所
      示之刑。
據上論斷，應依刑事訴訟法第二百九十九條第一項前段，毒品危
害防制條例第十條第一項，刑法第十一條前段、第五十六條、第
四十七條，判決如主文。
本案經檢察官游儒倡到庭執行職務。
中　　華　　民　　國　　94　　年　　6 　　月　　 7　　日
                  刑事第九庭審判長法  官  葉建廷
                                  法  官  葉珊谷
                                  法  官  官信成
以上正本證明與原本無異。
檢察官、被告如不服本判決，應於判決送達後10日內，向本院提
出上訴狀。
                                  書記官  陳靜君
中　　華　　民　　國　　94　　年　　6 　　月　　7 　　日
附錄本案論罪科刑法條全文：
毒品危害防制條例第十條：
施用第一級毒品者，處六月以上五年以下有期徒刑。
施用第二級毒品者，處三年以下有期徒刑。
